臺灣高等法院臺中分院刑事裁定　
110年度聲字第2421號
聲  請  人  臺灣高等檢察署臺中檢察分署檢察官     
受  刑  人  邱予辰



上列聲請人因受刑人數罪併罰有二裁判以上，聲請定其應執行之
刑（聲請案號：110年度執聲字第1099號），本院裁定如下：
    主  文
邱予辰因犯如附表所示各罪所處之刑，應執行有期徒刑伍年陸月
。
    理  由
一、聲請意旨略以：受刑人邱予辰因違反毒品危害防制條例數罪
    ，先後經判決確定如附表，應依刑法第53條、第51條第5款
    規定，定其應執行之刑，於是依刑事訴訟法第477條第1項聲
    請裁定等語。
二、數罪併罰，有二裁判以上者，依第51條之規定，定其應執行
    之刑；又數罪併罰，分別宣告其罪之刑，如宣告多數有期徒
    刑者，於各刑中之最長期以上，各刑合併之刑期以下，定其
    刑期，但不得逾30年，刑法第53條、刑法第51條第5款分別
    定有明文。又法律上屬於自由裁量之事項，並非概無法律性
    之拘束。自由裁量係於法律一定之外部性界限內（以定執行
    刑言，即不得違反刑法第51條之規定），使法官具體選擇以
    為適當之處理；因此在裁量時，必須符合所適用之法規之目
    的。更進一步言，須受法律秩序之理念所指導，此亦即所謂
    之自由裁量之內部性界限。關於定應執行之刑，既屬自由裁
    量之範圍，其應受此項內部性界限之拘束，要屬當然。而受
    刑人所犯如附表所示各罪，其中如附表編號1、2所示之部分
    ，業經本院以110年度上訴字第278號刑事判決定應執行有期
    徒刑3年確定；如附表編號3至6所示之部分，曾經臺灣彰化
    地方法院以109年度訴字第531號刑事判決定應執行有期徒刑
    4年6月，嗣經本院及最高法院分別以109年度上訴字第2253
    號、110年度台上字第4426號刑事判決上訴駁回確定等情，
    有上開刑事判決及臺灣高等法院被告前案紀錄表各1份存卷
    可佐。上開刑事判決所定應執行之刑，雖將因本院所為之本
    件定應執行刑裁定而當然失效，惟揆諸前揭說明，經本院審
    核相關案卷、考量自由裁量之範圍應受內部性界限之拘束（
    即法律秩序之理念及法律目的之內部性界限）及不利益變更
    禁止原則，避免本件定應執行刑後反較定應執行刑之前更不
    利於受刑人。
三、查受刑人邱予辰所犯如附表所示之違反毒品危害防制條例等
    罪，經法院先後判處如附表所示之刑，均已確定在案，有各
    該刑事判決及臺灣高等法院被告前案紀錄表在卷可查。茲檢
    察官聲請定其應執行刑，本院審核認其聲請為合法適當，應
    予准許。又定應執行刑，不僅攸關國家刑罰權之行使，於受
    刑人之權益亦有重大影響，除顯無必要或有急迫情形外，法
    院於裁定前，允宜予受刑人以言詞、書面或其他適當方式陳
    述意見之機會，程序保障更加周全。經本院於民國110年10
    月6日函詢受刑人對本件檢察官定應執行刑案件是否有意見
    要表達，並告以文到5日內具狀陳述意見，該函文於110年10
    月8日合法送達予受刑人（見本院卷第61至67頁），惟受刑
    人迄今未見回覆，本院已予受刑人陳述意見之機會，並審酌
    受刑人自108年9月初某時起至109年3月15日間，所犯如附表
    編號1至6所示之部分，均係犯販賣第二級毒品罪等犯罪態樣
    、犯罪時間間隔、侵犯法益、各罪依其犯罪情節所量定之刑
    ，及比例原則、罪刑相當原則等自由裁量權限等情為整體評
    價，合併定其應執行之刑如主文所示。
據上論斷，應依刑事訴訟法第477條第1項，刑法第53條、第51條
第5款，裁定如主文。
中　　華　　民　　國　　110 　年　　11　　月　　9 　　日
           刑事第十一庭    審判長法　官   張  意  聰
                                 法　官   田  德  煙
                                 法　官   周  瑞  芬
以上正本證明與原本無異。
如不服本裁定，應於收受送達後5日內向本院提出抗告書狀（須
附繕本）。因疫情而遲誤不變期間，得向法院聲請回復原狀。

                                 書記官   涂  村  宇
　　　　　　　　　　　　　　　　 
中　　華　　民　　國　　110 　年　　11　　月　　9 　　日

附表：受刑人邱予辰定應執行之刑案件一覽表
編           號           1          2 罪           名  共同販賣第二級毒品 共同販賣第二級毒品 宣    告     刑  有期徒刑2年2月 有期徒刑1年2月 犯  罪  日   期  108年9月14日 108年10月9日 偵查(自訴)機關年  度  案   號  臺灣彰化地方檢察署 109年度偵字第9293號 臺灣彰化地方檢察署 109年度偵字第9293號 最後事實審 法        院 臺灣高等法院臺中分院 臺灣高等法院臺中分院  案        號 110年度上訴字第278號 110年度上訴字第278號  判 決  日 期 110年5月4日 110年5月4日 確定判決 法        院 臺灣高等法院臺中分院 臺灣高等法院臺中分院  案        號 110年度上訴字第278號 110年度上訴字第278號  判        決 確 定  日 期 110年6月2日 110年6月2日 是否為得易科罰金、得易服社會勞動之案件  不得易科罰金  不得易服社會勞動  不得易科罰金  不得易服社會勞動  備           註  臺灣彰化地方檢察署110年度執字第2863號    編號1、2號，經本院110年度上訴字第278號刑事判決定應執行有期徒刑3年確定  

編           號           3          4 罪           名  販賣第二級毒品 販賣第二級毒品 宣    告     刑  有期徒刑3年9月 有期徒刑3年9月 犯  罪  日   期  108年9月初某時 108年9月9日 偵查(自訴)機關年  度  案   號  臺灣彰化地方檢察署 109年度偵字第4399、 4833號 臺灣彰化地方檢察署 109年度偵字第4399、 4833號 最後事實審 法        院 臺灣高等法院臺中分院 臺灣高等法院臺中分院  案        號 109年度上訴字第2253號 109年度上訴字第2253號  判 決  日 期 110年2月23日 110年2月23日 確定判決 法        院 臺灣高等法院臺中分院 臺灣高等法院臺中分院  案        號 109年度上訴字第2253號（經最高法院110年度台上字第4426號以不合法駁回上訴） 109年度上訴字第2253號（經最高法院110年度台上字第4426號以不合法駁回上訴）  判        決 確 定  日 期 110年7月14日 110年7月14日 是否為得易科罰金、得易服社會勞動之案件  不得易科罰金  不得易服社會勞動  不得易科罰金  不得易服社會勞動  備           註  臺灣彰化地方檢察署110年度執字第3657號    編號3至6號，曾經臺灣彰化地方法院以109年度訴字第531號刑事判決定應執行有期徒刑4年6月，嗣經本院及最高法院分別以109年度上訴字第2253號、110年度台上字第4426號刑事判決上訴駁回確定  

編           號           5          6 罪           名  販賣第二級毒品 販賣第二級毒品 宣    告     刑  有期徒刑3年7月 有期徒刑3年7月 犯  罪  日   期  108年9月中旬某日 109年3月15日 偵查(自訴)機關年  度  案   號  臺灣彰化地方檢察署 109年度偵字第4399、 4833號 臺灣彰化地方檢察署 109年度偵字第4399、 4833號 最後事實審 法        院 臺灣高等法院臺中分院 臺灣高等法院臺中分院  案        號 109年度上訴字第2253號 109年度上訴字第2253號  判 決  日 期 110年2月23日 110年2月23日 確定判決 法        院 臺灣高等法院臺中分院 臺灣高等法院臺中分院  案        號 109年度上訴字第2253號（經最高法院110年度台上字第4426號以不合法駁回上訴） 109年度上訴字第2253號（經最高法院110年度台上字第4426號以不合法駁回上訴）  判        決 確 定  日 期 110年7月14日 110年7月14日  是否為得易科罰金、得易服社會勞動之案件  不得易科罰金  不得易服社會勞動  不得易科罰金  不得易服社會勞動  備           註  臺灣彰化地方檢察署110年度執字第3657號    編號3至6號，曾經臺灣彰化地方法院以109年度訴字第531號刑事判決定應執行有期徒刑4年6月，嗣經本院及最高法院分別以109年度上訴字第2253號、110年度台上字第4426號刑事判決上訴駁回確定